【裁判字號】    99,裁,2025
【裁判日期】    990902
【裁判案由】    藥事法
【裁判全文】
最  高  行  政  法  院  裁  定
                                      99年度裁字第2025號
上  訴  人  甲○○
被 上訴 人  澎湖縣政府
代  表  人  乙○○
上列當事人間藥事法事件，上訴人對於中華民國99年6月14日高
雄高等行政法院99年度簡字第107號判決，提起上訴，本院裁定
如下：
    主  文
上訴駁回。
上訴審訴訟費用由上訴人負擔。
    理  由
一、按對於適用簡易程序之裁判提起上訴，須經本院許可。前項
    許可，以訴訟事件所涉及之法律見解具有原則性者為限，行
    政訴訟法第235條定有明文。所謂法律見解具有原則性，係
    指該訴訟事件所涉及之法律問題意義重大，而有加以闡釋之
    必要而言。
二、本件上訴人於民國（下同）98年6月15日21時50分許，遭民
    眾向澎湖縣政府警察局檢舉其在澎湖縣馬公市○○里○○路
    7號停車場，從事民俗技藝表演並宣播「“生春”加味治痠
    痛風丸」及「“生春”保胃腸散（又稱藿香正氣散）」等藥
    物廣告，案經澎湖縣政府警察局馬公分局文澳派出所警員於
    同日22時30分許通知澎湖縣政府衛生局人員至現場稽查，認
    上訴人違反藥事法第65條之事實明確，被上訴人遂依同法第
    91條第1項規定，以98年7月21日府授衛醫字第0983500078號
    行政處分書裁處上訴人新臺幣（下同）20萬元罰鍰，上訴人
    不服，循序提起本件行政訴訟。案經原審以：上訴人98年6
    月15日21時50分許，遭民眾向澎湖縣政府警察局檢舉於澎湖
    縣馬公市○○里○○路7號停車場，從事民俗技藝表演並宣
    播「“生春”加味治痠痛風丸」及「“生春”保胃腸散」等
    藥物廣告，案經澎湖縣政府警察局馬公分局文澳派出所警員
    於同日22時30分許通知澎湖縣政府衛生局人員至現場稽查，
    確認上訴人確實有表演並宣傳前揭2藥品，有澎湖縣政府衛
    生局職員值日日記簿、澎湖縣政府簽稿會核單、e-mail檢舉
    資料、調查筆錄、搜索、扣押筆錄、扣押物品目錄表、現場
    平面圖及現場照片共11幀附原處分卷可稽，又上訴人係以「
    整復」為業，並非藥商，亦經上訴人自承在案 (調查筆錄第
    1頁)，是上訴人實為非藥商而為藥物廣告，違反藥事法第65
    條之事實明確，被上訴人據此而依同法第91條第1項規定，
    裁罰上訴人20萬元，於法無違等由，據以駁回上訴人之訴。
    上訴人對於原審適用簡易程序所為之判決，提起上訴，係以
    ：本件罰鍰金額為20萬元。不應適用簡易程序。又系爭產品
    屬於一般產品，並非藥事法所稱之藥物。另上訴人僅從事民
    俗及技藝表演，並未進行藥品醫療效能廣告，被上訴人尚未
    提出錄影錄音等記錄，以證明上訴人確有從事藥品廣告，自
    有違舉證責任，原判決有理由不備之違背法令等語，為其論
    據。惟核其所陳上述理由，係對原判決取捨證據認定事實職
    權行使之爭執，或對原審適用法律提出歧異之見解，並無所
    涉及之法律見解具有原則性之情事。上訴人提起上訴，依首
    開規定及說明，不應許可，其上訴難謂合法，應予駁回。至
    適用簡易程序之數額，業經司法院依行政訴訟法第239條第2
    項之授權，增至40萬元，上訴人謂本件不應適用簡易程序乙
    節，尚屬誤解，附此指明。
三、據上論結，本件上訴為不合法。依行政訴訟法第249條第1項
    前段、第104條、民事訴訟法第95條、第78條，裁定如主文
    。
中    華    民    國    99    年    9     月    2     日
                    最高行政法院第七庭
                        審判長法官  廖  宏  明
                              法官  曹  瑞  卿
                              法官  張  瓊  文
                              法官  姜  素  娥
                              法官  林  文  舟

以  上  正  本  證  明  與  原  本  無  異
中    華    民    國    99    年    9     月    2     日
                              書記官  彭  秀  玲

司法院資訊處製作；財團法人民間司法改革基金會備份。
